【裁判字號】    88,易緝,694
【裁判日期】    890106
【裁判案由】    毒品危害防制條例
【裁判全文】
台灣台中地方法院刑事判決                        八十八年度易緝字第六九四號
    公  訴  人  臺灣台中地方法院檢察署檢察官
    被      告  甲○○
右列被告因毒品危害防制條例案件，經檢察官提起公訴（八十八年度偵字第九九二三
號、第一０六三二號）及移送併辦（八十八年度偵字第二０四三號、第一０三二一號
、八十八年度毒偵字第二二八三號），本院判決如左：
    主  文
甲○○連續施用第二級毒品，處有期徒刑捌月，扣案安非他命壹包（重約零點參公克
）沒收銷燬之，吸食器貳支、吸管壹支均沒收。
    事  實
一、甲○○曾因違反毒品危害防制條例案件，經檢察官依本院八十七年度毒聲字第一
    七五八號裁定送勒戒處所觀察、勒戒後，認無繼續施用毒品之傾向，而於民國八
    十七年九月十八日以八十七年度偵字第一九一六０號為不起訴處分；再因違反毒
    品危害防制條例案件，經檢察官依本院八十七年度毒聲字第二八七七號裁定送勒
    戒處所觀察、勒戒後，亦認無繼續施用毒品之傾向，而於八十七年十一月十七日
    以八十七年度偵字第二三九二九號為不起訴處分；詎其先後經檢察官為不起訴處
    分確定後，竟仍不知悔改，復基於施用第二級毒品安非他命之概括犯意，自八十
    八年一月間某日起，至同年十一月二十八日止，分在其租住之台北縣中和市○○
    街三四一號瑤宮賓館五０三室、台中市南屯區○○○路四二號、台中市○區○○
    ○路一段三九巷三弄九號三樓之七等處，連續以吸食器吸用之方式，施用第二級
    毒品安非他命多次，如有錢購買時即每日施用；嗣分別於八十八年一月十六日上
    午九時，在台北縣中和市○○街三四一號瑤宮賓館五０三室與楊儒評（另經檢察
    官聲請觀察、勒戒）為警查獲，並扣得楊儒評所有之安非他命一包（重約０點四
    公克）、海洛因一包（重約０點一公克）及吸食器一個，經採集甲○○尿液檢驗
    呈甲基安非他命陽性反應（甲○○所涉施用第一級毒品海洛因部分，另案由臺灣
    彰化地方法院審理中）；於八十八年三月十六日凌晨三時十分，在台中市○○路
    與西屯路口因駕駛贓車為警查獲（所涉竊盜部分已經檢察官起訴，由本院八十八
    年度易緝字第六九五號審理中），經採集其尿液檢驗，呈甲基安非他命陽性反應
    ；再於八十八年三月二十七日晚上七時許，在台中市南屯區○○○路四二號為警
    當場查獲並扣得其所有之安非他命吸食器一個；又於八十八年四月二十日晚上七
    時二十分，在台中市○○街與國強街口為警查獲，並扣得其所有之海洛因一包（
    淨重０點一公克、包裝重０點四八公克），經採集其尿液送驗後，呈甲基安非他
    命陽性反應；及於八十八年十一月二十九日上午十一時許，在台中市○區○○○
    路一段三九巷三弄九號三樓之七為警查獲，並扣得其所有之安非他命一包（重約
    ０點三公克）、吸管一支、海洛因一包（重約０點三公克）及注射針筒一支等物
    。
二、案經台中市警察局第二分局、第三分局、第五分局、彰化縣警察局溪湖分局分別
    報請臺灣臺中地方法院檢察署檢察官偵查起訴及移送併辦，及台北縣警察局中和
    分局報請臺灣板橋地方法院檢察署檢察官呈臺灣高等法院檢察署檢察長核轉臺灣
    彰化地方法院檢察署檢察官偵查後移送併辦。
    理  由
一、右揭犯罪事實，業據被告甲○○於本院審理時坦承不諱；且其先後為警查獲時所
    採之尿液經送檢驗，均呈甲基安非他命陽性反應，分有台北縣衛生局煙毒尿液檢
    驗成績書一紙、台中市衛生局煙毒尿液檢驗成績書三紙及彰化縣衛生局煙毒尿液
    檢驗成績書一紙附卷可稽，足認被告之自白與事實相符；並有扣案被告所有之安
    非他命一包（重約０點三公克），被告供施用第二級毒品安非他命用之吸食器二
    支及塑膠吸管一支可證；此外，復有台中市警察局第三分局搜索扣押證明筆錄一
    件、彰化縣警察局溪湖分局扣押物品清單二紙附卷可稽；另被告前因施用毒品罪
    ，經檢察官依本院八十七年度毒聲字第一七五八號裁定送勒戒處所觀察、勒戒後
    ，認無繼續施用毒品之傾向，而於八十七年九月十八日以八十七年度偵字第一九
    一六０號為不起訴處分；再因違反毒品危害防制條例案件，經檢察官依本院八十
    七年度毒聲字第二八七七號裁定送勒戒處所觀察、勒戒後，亦認無繼續施用毒品
    之傾向，而於八十七年十一月十七日以八十七年度偵字第二三九二九號為不起訴
    處分，有該二不起訴處分書在卷可查，被告於先後經檢察官為不起訴處分確定後
    ，再為本件施用第二級毒品犯行，為屬三犯毒品危害防制條例第十條之罪；綜上
    ，本件事證明確，被告犯行洵堪認定。
二、核被告所為係犯毒品危害防制條例第十條第二項施用第二級毒品罪；其施用第二
    級毒品前持有之低度行為，為其後施用之高度行為所吸收，不另論罪；被告所為
    先後多次施用第二級毒品安非他命之犯行，時間緊接，所犯係構成要件相同之罪
    名，顯係基於概括犯意反覆為之，為連續犯，應依刑法第五十六條規定論以一罪
    ，並加重其刑。本件檢察官雖僅起訴被告於八十八年三月十六日至同年月二十七
    日止之犯行，惟查被告確係自八十八年一月間某日起至同年十一月二十八日止，
    均有施用第二級毒品之犯行，已如前述，其未經起訴部分與已經起訴部分顯有連
    續犯之裁判上一罪之關係，而為起訴效力所及，且經檢察官請求併辦（八十八年
    度偵字第二０四三號、第一０三二一號、八十八年度毒偵字第二二八三號），自
    為本院所得一併審究者，應以敘明。爰審酌被告犯罪之動機、目的、手段、本件
    犯罪之情節及其施用毒品之期間甚長，量刑自不宜輕縱，並坦承犯罪之犯後態度
    尚稱良好等一切情狀，量處如主文所示之刑，以示懲儆。末查，扣案安非他命一
    包（重約０點三公克）為毒品危害防制條例第二條第二項第二款所指之毒品，依
    同條例第十八條第一項前段規定，應諭知沒收銷燬之，吸食器二支及塑膠吸管一
    支，為被告所有並供施用毒品犯罪所用之物，惟非專供施用毒品之器具，業據被
    告供述甚明，應依刑法第三十八條第一項第二款宣告沒收；其餘在八十八年一月
    十六日扣案之安非他命一包（重約０點四公克）、海洛因一包（重約０點一公克
    ）及吸食器一個，為楊儒評所有，非被告所有者；八十八年四月二十日扣案被告
    所有之海洛因一包（淨重０點一公克、包裝重０點四八公克）、八十八年十一月
    二十九日扣案被告所有之海洛因一包（重約０點三公克）及注射針筒一支等物，
    雖均為被告所有，然分係被告施用第一級毒品海洛因犯行所用者，與本件被告施
    用第二級毒品安非他命犯行無涉，且被告施用第一級毒品海洛因部分另案由臺灣
    彰化地方法院審理中，本件爰不為沒收之諭知，附此敘明。
據上論斷，應依刑事訴訟法第二百九十九條第一項前段，毒品危害防制條例第十條第
二項、第十八條第一項前段、第二十條第三項前段，刑法第十一條前段、第五十六條
、第三十八條第一項第二款，判決如主文。
中      華      民      國      八十九      年      一    月    六      日
                                      臺灣臺中地方法院刑事第六庭
                                          法  官  林  源  森
右正本證明與原本無異。
如不服本判決，應於送達後十日內向本院提出上訴狀（須附繕本），上訴於台灣高等
法院台中分院。
                                          書記官
中      華      民國      八十九      年      一    月    六      日
附錄本案論罪科刑法條全文：
毒品危害防制條例第十條第二項
施用第二級毒品者，處三年以下有期徒刑。


司法院資訊處製作；財團法人民間司法改革基金會備份。
